臺灣桃園地方法院刑事判決　　　　　　　94年度訴字第1616號
公　訴　人　臺灣桃園地方法院檢察署檢察官
被　　　告　甲○○
上列被告因違反毒品危害防制條例案件，經檢察官提起公訴（94
年度毒偵字第3028號），及移送併案審理（94年度毒偵字第4605
號），被告於本院準備程序進行中，就被訴及併案之事實為有罪
之陳述，經本院告知簡式審判程序意旨，並聽取公訴人及被告之
意見後，本院合議庭裁定依簡式審判程序審理，判決如下：
    主  文
甲○○連續施用第一級毒品，累犯，處有期徒刑捌月，扣案之注
射針筒及削尖吸管各壹支均沒收。
    事  實
一、甲○○前因違反都市計畫法及毒品危害防制條例、竊佔案件
    ，分別經本院九十一年度易字第一六四○號及臺灣高等法院
    九十年度上易字第三○八一號、三八六○號刑事判決，各判
    處有期徒刑四月、六月、一年六月確定（後二案件經臺灣高
    等法院九十一年度聲字第七八六號裁定應執行有期徒刑二年
    確定），嗣經本院九十二年度聲字第一六一一號裁定應執行
    有期徒刑二年二月確定，於九十一年五月二十六日入監執行
    ，至九十三年一月二十日假釋出獄，迄九十三年六月十三日
    假釋期滿，假釋未經撤銷，所餘刑期以已執行完畢論（構成
    累犯）。
二、又其前因施用毒品案件，經本院八十八年度毒聲字第二六七
    號裁定送觀察、勒戒，因認無繼續施用毒品之傾向，業經臺
    灣桃園地方法院檢察署檢察官以八十八年度偵字第一一一五
    號為不起訴處分確定；復因施用毒品案件，再經本院八十九
    年度毒聲字第四四九八號裁定送觀察、勒戒，因認有繼續施
    用毒品之傾向，經本院九十年度毒聲字第四四八號裁定令入
    戒治處所施以強制戒治，於九十年二月八日入臺灣新竹戒治
    所執行強制戒治，迄九十一年一月二十九日強制戒治期滿執
    行完畢。惟其仍不知悔改，復於前揭強制戒治執行完畢後五
    年內，基於施用第一級毒品海洛因之概括犯意，連續於九十
    四年四月三十日下午五時許及同年八月六日下午一時許，在
    桃園縣平鎮市雙連里二鄰雙連坡九號住處附近之稻田內，分
    別以海洛因摻入香煙內點燃吸食及針筒注射之方式，施用海
    洛因各一次，嗣先後於(1)九十四年五月一日凌晨零時許，在
    桃園縣平鎮市雙連里雙連坡九號旁為警查獲；(2)九十四年八
    月七日凌晨四時五十分許，在桃園縣平鎮市○○路與高雙路
    口為警查獲，並扣得其所有供施用海洛因犯罪所用之注射針
    筒及削尖吸管各一支。
三、案經桃園縣政府警察局大園分局、平鎮分局報請臺灣桃園地
    方法院檢察署檢察官偵查起訴及移送併案審理。
    理  由
一、本案被告甲○○所犯之施用第一級毒品罪，為死刑、無期徒
    刑、最輕本刑三年以上有期徒刑或高等法院管轄第一審案件
    以外之罪，而被告於本院準備程序進行中，就被訴及併案事
    實為有罪之陳述，經本院告知簡式審判程序意旨，並聽取公
    訴人及被告之意見後，本院合議庭依刑事訴訟法第二百七十
    三條之一第一項之規定，裁定依簡式審判程序審理，合先敘
    明。
二、上揭施用第一級毒品海洛因之犯罪事實，業據被告於本院審
    理時坦承不諱，核與被告前後兩次為警查獲後，經警採集其
    尿液送驗，結果皆呈嗎啡陽性反應相符，此有臺灣尖端先進
    生技醫藥股份有限公司出具之濫用藥物檢驗報告二份在卷可
    稽（分見九十四年度毒偵字第三○二八號卷第一二頁、本院
    卷第二六頁），並有被告所有供施用海洛因犯罪所用之注射
    針筒及削尖吸管各一支扣案可佐，足認被告前開自白與事實
    相符，堪以採信。
三、次查被告前因施用毒品案件，經本院八十八年度毒聲字第二
    六七號裁定送觀察、勒戒，因認無繼續施用毒品之傾向，業
    經臺灣桃園地方法院檢察署檢察官以八十八年度偵字第一一
    一五號為不起訴處分確定；復因施用毒品案件，再經本院八
    十九年度毒聲字第四四九八號裁定送觀察、勒戒，因認有繼
    續施用毒品之傾向，經本院九十年度毒聲字第四四八號裁定
    令入戒治處所施以強制戒治，於九十年二月八日入臺灣新竹
    戒治所執行強制戒治，迄九十一年一月二十九日強制戒治期
    滿執行完畢等情，有臺灣高等法院被告前案紀錄表在卷可稽
    ，是被告於前述強制戒治執行完畢後五年內，再犯本件施用
    第一級毒品海洛因之犯行，洵堪認定，自應依法論科。
四、核被告所為，係犯毒品危害防制條例第十條第一項施用第一
    級毒品罪。被告施用前後持有第一級毒品之低度行為，應為
    其進而施用之高度行為所吸收，不另論罪。又被告先後兩次
    施用第一級毒品之犯行，時間緊接，觸犯構成要件相同之罪
    名，顯係基於概括犯意為之，為連續犯，應依刑法第五十六
    條之規定，論以一罪，並加重其刑。又起訴事實僅敘及被告
    於九十四年四月三十日施用第一級毒品海洛因一次之犯行，
    然被告所為於九十四年八月六日施用海洛因之部分，既與起
    訴事實具有連續犯之裁判上一罪之關係，應為起訴效力所及
    ，本院自應併予審究。另被告有如事實欄一所述之犯罪科刑
    及執行完畢之紀錄，此有臺灣高等法院被告前案紀錄表在卷
    可按，其前受有期徒刑執行完畢，於五年內再犯本件最重本
    刑為有期徒刑以上之罪，為累犯，應依刑法第四十七條之規
    定加重其刑，並遞加重之。爰審酌被告前因施用毒品經觀察
    勒戒、強制戒治後，仍未能戒除毒癮，足認其依賴毒品已深
    ，惟念其犯後坦承犯行，且所犯之罪係自戕行為等一切情狀
    ，量處如主文所示之刑，以資懲戒。扣案之注射針筒及削尖
    吸管各一支，為被告所有，且為供其施用海洛因犯罪所用之
    物，業據被告供述在卷（見本院卷第三五頁），併依刑法第
    三十八條第一項第二款之規定宣告沒收。
據上論斷，應依刑事訴訟法第二百七十三條之一第一項、第二百
九十九條第一項前段，毒品危害防制條例第十條第一項，刑法第
十一條前段、第五十六條、第四十七條、第三十八條第一項第二
款，判決如主文。
本案經檢察官楊挺宏到庭執行職務。
中　　華　　民　　國　　94　　年　　10　　月　　17　　日
                  刑事第八庭    法　官　吳為平
以上正本證明與原本無異。
如不服本判決，應於送達後十日內，向本院提出上訴狀。
                                書記官  賴朱梅
中　　華　　民　　國　　94　　年　　10　　月　　19　　日
附錄論罪科刑法條：
毒品危害防制條例第十條：
施用第一級毒品者，處六月以上五年以下有期徒刑。
施用第二級毒品者，處三年以下有期徒刑。
